臺灣高等法院刑事判決
109年度上易字第1310號
上  訴  人  
即  被  告  林俊傑（原名林裕銘）






指定辯護人  本院公設辯護人李廣澤  
上列上訴人即被告因侵占等案件，不服臺灣臺北地方法院107年
度易字第819號，中華民國109年6月10日第一審判決（起訴案號
：臺灣臺北地方檢察署106年度調偵字第2579號、107年度偵字第
4061號），提起上訴，本院判決如下：
    主  文
上訴駁回。
    事實及理由
一、本案經本院審理結果，認原審以上訴人即被告乙○○犯詐欺得
    利罪，累犯，判處有期徒刑4月，如易科罰金，以新臺幣（
    下同）1千元折算1日；及犯業務侵占罪，累犯，判處有期徒
    刑8月；並諭知未扣案之犯罪所得11萬3,522元沒收，於全部
    或一部不能沒收或不宜執行沒收時，追徵其價額。其認事用
    法及量刑均無不當，應予維持，本判決除證據部分補充：「
    被告於本院審理時之自白（見本院卷第101、106頁）」外，
    並引用原審判決書記載之事實、證據及理由（如附件）。
二、被告上訴意旨略以：被告願意支付賠償告訴人第一資融公司
    、○○便利商行即甲○○之損失，欲與渠等和解，請求鈞院能從
    輕量刑，給予被告重新改過之機會云云。惟查：
  ㈠關於量刑輕重，屬為裁判之事實審法院得依職權自由裁量之
    事項，苟其量刑已以行為人之責任為基礎，並斟酌刑法第57
    條各款所列情狀，在法定刑度內，酌量科刑，如無偏執一端
    ，致明顯失出失入情形，上級審法院即不得單就量刑部分遽
    指為不當或違法。本件原審量刑時業已審酌：「被告正值青
    壯，不思循正途獲取經濟收入，竟向他人詐取得利，及侵占
    業務上所持有之財物，所為實不足取；又衡以其分別詐取相
    當於3萬8,022元之利益及侵占7萬9,000元之現金，雖均非鉅
    額，然對於各該告訴人仍造成相當之財產損害。惟考量其於
    原審時陳稱其係為籌措醫藥費，始犯下業務侵占之犯行，其
    就此部分，犯案動機尚屬可憫。又審酌其於原審準備程序與
    審理時坦承犯行，態度尚可；兼衡其於原審時自述大學畢業
    之智識程度，現因另案入監服刑，服刑前無業，屬於低收入
    戶，有1位未成年女兒，現由親人代為扶養之生活狀況（見
    原審卷三第313頁）。參之被告未主動賠償告訴人等所受損
    害，僅告訴人第一資融公司以透過民事強制執行之方式，自
    被告財產中受償3,500元，有告訴人所提刑事陳報狀可參（
    見原審卷三第245頁）；暨其素行、目的、手段等一切情狀
    」，係以行為人責任為基礎，斟酌刑法第57條各款事由，而
    為刑之量定，既未濫用自由裁量之權限，亦無逾越職權或違
    反比例原則、罪刑均衡原則，自難認有何違法或不當。
　㈡再者，告訴人等於本院審理時經合法通知均未到庭（見本院
    卷第81、83、86-5、86-13頁），固未能與被告商談和解事
    宜，然衡之被告為本件詐欺、侵占犯行之犯罪時間分別係民
    國105年6月4日、106年12月4日，迄原審宣判時（109年6月1
    0日）各已有4年、2年6月之久，期間被告均未曾主動還款，
    亦未與告訴人等達成和解，且態度被動、消極，是其上訴意
    旨空言願意賠償渠等損失云云，顯難遽信，尚無從執為有利
    被告量刑之認定。另就原審諭知沒收部分，檢察官日後就被
    告犯罪所得之沒收指揮執行時，倘被告尚有實際償付告訴人
    等全部或一部之情形，則於其實際償還金額之同一範圍內，
    既因該犯罪利得已遭剝奪、該財產利益已獲回復，而與已經
    實際發還無異，自仍應將該業已償付部分扣除之，而無庸再
    執行該部分犯罪所得沒收，乃屬當然，對被告之權益亦無影
    響，尤無雙重執行或對被告重複剝奪犯罪所得而過苛之虞，
    亦附此敘明。
　㈢綜上所述，本件被告之上訴，並無理由，應予駁回。
據上論斷，應依刑事訴訟法第368條、第373條，判決如主文。
本案經檢察官張紜瑋提起公訴，檢察官董怡臻到庭執行職務。
中　　華　　民　　國　　109 　年　　9 　　月　　24　　日
                  刑事第二十三庭審判長法　官  李釱任 
                                      法　官  連育群
                                      法　官  崔玲琦
以上正本證明與原本無異。
不得上訴。
                                      書記官  李政庭
中　　華　　民　　國　　109 　年　　9 　　月　　24　　日

附錄：本案論罪科刑法條全文
中華民國刑法第336條
對於公務上或因公益所持有之物，犯前條第1項之罪者，處1年以
上7年以下有期徒刑，得併科15萬元以下罰金。
對於業務上所持有之物，犯前條第1項之罪者，處6月以上5年以
下有期徒刑，得併科9萬元以下罰金。
前二項之未遂犯罰之。
中華民國刑法第339條
（普通詐欺罪）
意圖為自己或第三人不法之所有，以詐術使人將本人或第三人之
物交付者，處5年以下有期徒刑、拘役或科或併科50萬元以下罰
金。
以前項方法得財產上不法之利益或使第三人得之者，亦同。
前二項之未遂犯罰之。